Config:
  hfst:
    Gen: ../../../src/generator-gt-norm.hfst
    Morph: ../../../src/aANlyser-gt-norm.hfst
  xerox:
    Gen: ../../../src/generator-gt-norm.xfst
    Morph: ../../../src/aANlyser-gt-norm.xfst
    App: lookup

Tests:
  
  Noun - oskây - ok : # -m inanimate noun, new thing, Wolvengrey
     oskâyi+N+IN+Sg: oskâyi
     oskâyi+N+IN+Sg+Px1Sg: nitôskâyim
     oskâyi+N+IN+Sg+Px2Sg: kitôskâyim
     oskâyi+N+IN+Sg+Px1Pl: nitôskâyiminân
     oskâyi+N+IN+Sg+Px12Pl: kitôskâyiminaw
     oskâyi+N+IN+Sg+Px2Pl: kitôskâyimiwâw
     oskâyi+N+IN+Sg+Px3Sg: otôskâyim
     oskâyi+N+IN+Sg+Px3Pl: otôskâyimiwâw
     oskâyi+N+IN+Sg+Px4Pl: otôskâyimiyiw
     
     oskâyi+N+IN+Pl: oskâya
     oskâyi+N+IN+Pl+Px1Sg: nitôskâyima
     oskâyi+N+IN+Pl+Px2Sg: kitôskâyima
     oskâyi+N+IN+Pl+Px1Pl: nitôskâyiminâna
     oskâyi+N+IN+Pl+Px12Pl: kitôskâyiminawa
     oskâyi+N+IN+Pl+Px2Pl: kitôskâyimiwâwa
     oskâyi+N+IN+Pl+Px3Sg: otôskâyima
     oskâyi+N+IN+Pl+Px3Pl: otôskâyimiwâwa
     oskâyi+N+IN+Pl+Px4Pl: otôskâyimiyiwa
     
     oskâyi+N+IN+Loc: oskâyihk
     oskâyi+N+IN+Px1Sg+Loc: nitôskâyimihk
     oskâyi+N+IN+Px2Sg+Loc: kitôskâyimihk
     oskâyi+N+IN+Px1Pl+Loc: nitôskâyiminâhk
     oskâyi+N+IN+Px12Pl+Loc: kitôskâyiminâhk
     oskâyi+N+IN+Px2Pl+Loc: kitôskâyimiwâhk
     oskâyi+N+IN+Px3Sg+Loc: otôskâyimihk
     oskâyi+N+IN+Px3Pl+Loc: otôskâyimiwâhk
     oskâyi+N+IN+Px4Pl+Loc: otôskâyimiyihk
     
     oskâyi+N+IN+Der/Dim+N+IN+Sg: oskâyis
     oskâyi+N+IN+Der/Dim+N+IN+Pl: oskâyisak
     oskâyi+N+IN+Der/Dim+N+IN+Loc: oskâyisihk
     oskâyi+N+IN+Der/Dim+N+IN+Sg+Px1Sg: nicôskâyimis
     oskâyi+N+IN+Der/Dim+N+IN+Sg+Px2Sg: kicôskâyimis
     oskâyi+N+IN+Der/Dim+N+IN+Sg+Px3Sg: ocôskâyimis
     oskâyi+N+IN+Der/Dim+N+IN+Sg+Px4Sg: ocôskâyimisiyiw
